最　高　行　政　法　院　裁　定　　　　　　　　　九十三年度裁字第一○六一號
　　上　訴　人　乙○○
　　訴訟代理人　李耀魁
　　被 上訴 人　財政部臺北市國稅局
　　代　表　人　甲○○
右當事人間因贈與稅事件，上訴人對於中華民國九十二年二月二十六日臺北高等行政
法院九十一年度簡字第二九三號判決，提起上訴，本院裁定如左：
    主  文
上訴駁回。
上訴審訴訟費用由上訴人負擔。
　　理  由
一、按對於適用簡易程序之裁判提起上訴或抗告，須經本院許可，且該許可以訴訟事
    件所涉及之法律見解具有原則性者為限，行政訴訟法第二百三十五條定有明文。
    所謂法律見解具有原則性，係指該事件所涉及之法律問題意義重大，而有加以闡
    釋之必要而言。例如：對於行政命令是否牴觸法律所為之判斷，或就同類事件所
    表示之法律見解與其他高等法院所表示之見解互相牴觸者。
二、本件被上訴人以上訴人於民國八十六年間將所有彰化商業銀行中崙分行存款新台
    幣（下同）二、○○○、○○○元，轉由其胞弟葉作義於華僑商業銀行儲蓄部承
    作無記名可轉讓定期存單（下稱 NCD）及到期兌領續存，涉及贈與情事而未依規
    定辦理贈與稅申報，遂依行為時遺產及贈與稅法第三條第一項、第四條第二項規
    定，核定贈與總額為二、○○○、○○○元，淨額為一、○○○、○○○元，並
    依同法第四十四條規定，按核定應納稅額四八、○○○元處一倍罰鍰四八、○○
    ○元。上訴人不服，循序提起行政訴訟，請求撤銷訴願決定及原處分，為原法院
    九十一年度簡字第二九三號判決駁回。
三、上訴意旨略謂：系爭財產為上訴人兄弟四人共有，為共同理財、合法節稅及內部
    控制之需要轉存NCD。NCD本為無記名、無因性，到期雖由葉作義以出納之身分兌
    領及續存，但葉作義未實際占有，未將本金兌領入其名下，且長達三年未支用分
    文。系爭財產實非上訴人單獨所有，縱認係上訴人單獨所有，上訴人亦無無償給
    予葉作義之意思表示。葉作義又自始無占有系爭財產之意思及事實，換言之，未
    同意接受贈與。系爭財產並未交付葉作義占有支配，贈與不生效力，被上訴人、
    訴願決定及原判決以民法第七百六十一條第一項規定為不利上訴人之決定，其所
    涉法律見解有原則性之錯誤。原判決認定事實及否認上訴人所主張葉作義所兌領
    之利息用於照顧其母之理由，均違背經驗法則。被上訴人亦違反行政程序法第三
    十七條所定職權調查證據原則等語。經查此係原審依職權調查、證據取捨之事實
    認定爭議，均無所涉及之法律見解具有原則性情事，揆諸首揭說明，上訴人提起
    上訴，不應許可，其上訴難謂合法，應予駁回。
四、依行政訴訟法第二百四十九條第一項前段、第一百零四條、民事訴訟法第九十五
    條、第七十八條，裁定如主文。
中　　華　　民　　國　　九十三　　　年　　　八　　　　月　　　二十七　　日
                    最 高 行 政 法 院  第 一 庭
                                審 判 長 法  官　　　蔡  進  田
                                         法  官      劉  鑫  楨
                                         法  官　　　吳  明  鴻
                                         法  官　　　黃　璽　君
                                         法  官　　　廖　宏　明
右  正  本  證  明  與  原  本  無  異
　　　　　　　　　　　　　　　　　　　　 法院書記官　邱  彰  德
中　　華　　民　　國　　九十三　　　年　　　八　　　　月　　　三十　　　日
